【裁判字號】    89,訴,316
【裁判日期】    900119
【裁判案由】    毒品危害防制條例
【裁判全文】
台灣苗栗地方法院刑事判決                          八十九年度訴字第三一六號
    公  訴  人  臺灣苗栗地方法院檢察署檢察官
    被      告  甲○○
右列被告因違反毒品危害防制條例案件，經檢察官提起公訴（八十九年度毒偵字第一
七○七號），本院判決如左：
    主  文
甲○○施用第一級毒品，累犯，處有期徒刑壹年。
    事  實
一、甲○○前於民國八十二年、八十六年間均因違反麻醉藥品管理條例案件，經台灣
    新竹地方法院分別判處有期徒刑三年二月，六月確定，並於八十四年九月二十日
    假釋付保護管束，指揮書執畢日期八十五年八月五日及八十六年五月十三日易科
    罰金執行完畢，猶不知悔改，又因施用毒品案件，經本院裁定送觀察勒戒後，認
    無繼續施用毒品之傾向，經台灣苗栗地方法院檢察署於八十八年二月十日以八十
    八年度偵字第五三一號不起訴處分確定。詎其又分別基於施用第一級毒品海洛因
    及第二級毒品安非他命（檢察官另行向本院聲請簡易判決）之犯意，自八十九年
    七月七日回溯前三日內，在中華民國台灣地區不詳地址，施用第一級毒品海洛因
    一次，嗣於八十九年七月六日因施用第二級毒品安非他命，經本院八十九年毒偵
    字第一一○八號裁定觀察勒戒，而於同年月七日在苗栗看守所採尿送驗時知悉上
    情，其送觀察、勒戒後，認有繼續施用毒品傾向。經本院八十九年七月二十七日
    以八十九年度毒聲字第一二五六號裁定強制戒治。
二、案經臺灣苗栗地方法院檢察署檢察官自動偵查起訴。
    理  由
一、訊據被告甲○○矢口否認有施用海洛英之犯行，辯稱：未施用，請求重新驗尿云
    云。惟查被告於八十九年七月七日為警查獲施用安非他命送苗栗看守所所採集之
    尿液，經送看守所檢驗結果，確檢驗出嗎啡陽性反應，有上開台灣台中監獄尿液
    檢驗報告表在卷可稽。而海洛英係嗎啡經化學合成之半人工合成品（嗎啡分子除
    去其羥基中氫，以乙醯基代之，即成海洛英），藥（毒）性倍於嗎啡，其經吸食
    或施打進入人體，藉人體解毒系統之代謝作用而分解成藥（毒）性較低之嗎啡，
    故於吸食或施打海洛英之煙毒嫌犯尿液中，可檢出嗎啡煙毒反應。一般吸食或施
    打毒品，八小時內約有百分之八十量於尿中排出，二十四小時後剩餘量之百分之
    九十再排出，七十二小時後仍有微量排出，而人體代謝差異（即成癮者），其代
    謝時間慢，故於一百二十小時內，利用較具公信力之儀器（如氣相層析質譜儀）
    仍「可能」被檢測出，有憲兵司法部八十年五月七日（八十）鑑驗字第一七四六
    號函在卷可憑。被告為警查獲時所採集之尿液，既被檢驗出有嗎啡陽性反應，參
    諸本件台中監獄以翔泰公司出產嗎啡與安非他命二合一試片初步篩選為陽性反應
    時或判讀不明之檢體時，再以亞培公司出產ＡＤＸ尿液毒品分析儀加以確認，有
    台灣台中監獄八十九年十二月三日中監衛七五四九號函在卷可明，未以較精密的
    氣相層析質譜儀檢驗，故依施用海洛英存留人體的一般時間研判，堪認被告於為
    警查獲採尿前三日（即七十二小時）內，應有施用海洛英一次，所辯應係事後卸
    責之詞，不足採信。被告前於八十七年間，因施用毒品案件，經本院裁定送觀察
    、勒戒後，認無繼續施用毒品傾向，台灣苗栗地方法院檢察署檢察官乃於八十八
    年二月十日以八十八年度偵字第五三一號為不起訴處分，有上開不起訴處分書及
    該署刑案資料查註紀錄表在卷可憑。被告本次再犯施用毒品案件，經本院以八十
    九年度毒聲字第一一○八號裁定送觀察、勒戒結果，認有繼續施用毒品傾向，復
    分別有本院上開裁定及台灣苗栗看守所八十九年七月二十五日苗所衛字第二二七
    ０號函暨所附之受觀察勒戒人有無繼續施用毒品判定資料一份附卷可稽。本件事
    証明確，被告犯行應堪認定。
二、查海洛英為毒品危害防制條例第二條第二項第一款所規定之第一級毒品。被告前
    因施用毒品案件，經送觀察勒戒一次，經判定無繼續施用毒品傾向，檢察官為不
    起訴處分後，又施用海洛英，經送觀察勒戒結果，有繼續施用毒品傾向，核其所
    為係犯毒品危害防制條例第十條第一項之施用第一級毒品罪。又被告有事實欄所
    述之前科，此有台灣苗栗地方法院檢察署刑案資料查註紀錄表及台灣高等法院被
    告全國前案紀錄表各一紙在卷可憑，其前受有期徒刑執行完畢後，五年內再犯本
    件有期徒刑以上之罪，為累犯，應依刑法第四十七條之規定加重其刑。爰審酌被
    告之素行、犯罪之動機、目的及吸食毒品時間長短次數、所生危害及犯後坦承犯
    行之良好態度等一切情狀，量處如主文所示之主刑，以示懲儆。
據上論斷，應依刑事訴訟法第二百九十九條第一項前段，毒品危害防制條例第十條第
一項，刑法第十一條前段、第四十七條，判決如主文。
本案經檢察官黃智勇到庭執行職務。
中      華      民      國     九十     年      一      月     十九     日
                                    臺灣苗栗地方法院刑事庭
                                        法  官  張  珈  禎
右正本證明與原本無異。
如不服本判決，應於判決送達後十日內向本院提出上訴狀（應附繕本），上訴於臺灣
高等法院臺中分院。
                                        書記官  楊  慧  萍
中      華      民      國     九十     年      一      月   二十九     日
附錄本案論罪科刑法條
毒品危害防制條例第十條第一項
一、施用第一級毒品者，處六月以上五年以下有期徒刑。


司法院資訊處製作；財團法人民間司法改革基金會備份。
